【裁判字號】    92,易,186
【裁判日期】    920930
【裁判案由】    竊盜
【裁判全文】
臺灣宜蘭地方法院刑事判決                          九十二年度易字第一八六號
    公  訴  人  臺灣宜蘭地方法院檢察署檢察官
    被      告  甲○○
                乙○○
右列被告因竊盜案件，經檢察官提起公訴（九十二年度偵字第一○九五號），本院判
決如左：
    主  文
甲○○共同竊盜，累犯，處有期徒刑拾月。
乙○○共同竊盜，累犯，處有期徒刑陸月，如易科罰金，以佰元折算壹日。
    事  實
一、甲○○前於民國八十九年間，因竊盜案件經本院以八十八年度易字第二九九號刑
    事判決判處有期徒刑四月確定；復因違反毒品危害防制條例案件而經本院以八十
    九年度羅簡字第七號刑事判決判處有期徒刑五月確定；又於同年間因偽造文書案
    件而再經本院以八十九年度訴字第一二九號刑事判決判處有期徒刑六月確定，而
    上開三罪經本院分別以八十九年度聲字第四八三、一一四九號裁定定其應執行刑
    有期徒刑一年二月，於九十年六月十三日縮刑期滿執行完畢出監。乙○○前於八
    十六年間，因違反麻醉藥品管理條例案件而經臺灣士林地方法院以八十五年度訴
    字第八八四號刑事判決判處有期徒刑一年確定，於八十七年四月十三日執行完畢
    出監，復於八十九年間，因違反毒品危害防制條例案件經本院以八十八年度宜簡
    字第二二九號刑事判決判處有期徒刑四月確定，及因竊盜案件而經本院以八十八
    年度訴字第二六二號刑事判決判處有期徒刑二年確定，而前開二罪經本院以八十
    九年度聲字第一一四一號裁定定其應執行刑有期徒刑二年三月，於九十一年一月
    二十五日假釋出監，刑期至九十一年三月二十四日屆滿，以已執行論。
二、詎甲○○、乙○○二人猶不知悔改，因甲○○見高齡七十餘歲之友人賴石連（十
    七年十月三十日生、九十一年五月三十日歿）頸上戴有重約三兩多之金項鍊一條
    ，竟覬覦前述金項鍊而與當時居住在其住處之乙○○共同謀議行竊，旋二人謀妥
    後，即基於共同意圖為自己不法所有之犯意聯絡，於九十一年四月二日下午一時
    許，趁賴石連前往宜蘭縣羅東鎮○○路三十三巷九之一號四樓找甲○○時，由甲
    ○○假意安排乙○○為賴石連按摩，再由乙○○趁機解下賴石連頸上所戴之金項
    鍊而徒手竊取之，得手後交由甲○○持以變賣新台幣（下同）二萬六千元後，再
    由甲○○將變賣所得朋分一千七百元予乙○○花用。嗣因賴石連發現失竊而於九
    十一年四月四日報警，始經警循線查獲上情。
三、案經宜蘭縣警察局羅東分局報請臺灣宜蘭地方法院檢察署檢察官偵查起訴。
    理  由
一、訊據被告甲○○、乙○○二人於本院審理時對於右揭竊盜犯行坦承不諱，核與被
    害人賴石連前於警訊中指述失竊情節相符（參見九十一年四月四日警訊筆錄），
    足認被告二人之自白核與事實相符，應堪採信。綜上所述，本件事證明確，被告
    二人竊盜犯行堪以認定，應依法論科。
二、核被告甲○○、乙○○二人所為，均係犯刑法第三百二十條第一項竊盜罪。被告
    二人就上揭竊盜犯行，有犯意聯絡及行為之分擔，皆為共同正犯。末查，被告甲
    ○○前於八十九年間，因竊盜案件經本院以八十八年度易字第二九九號刑事判決
    判處有期徒刑四月確定；復因違反毒品危害防制條例案件而經本院以八十九年度
    羅簡字第七號刑事判決判處有期徒刑五月確定；又於同年間因偽造文書案件而再
    經本院以八十九年度訴字第一二九號刑事判決判處有期徒刑六月確定，而上開三
    罪經本院分別以八十九年度聲字第四八三、一一四九號裁定定其應執行刑有期徒
    刑一年二月，於九十年六月十三日縮刑期滿執行完畢出監；被告乙○○前於八十
    六年間，因違反麻醉藥品管理條例案件而經臺灣士林地方法院以八十五年度訴字
    第八八四號刑事判決判處有期徒刑一年確定，於八十七年四月十三日執行完畢出
    監，復於八十九年間，因違反毒品危害防制條例案件經本院以八十八年度宜簡字
    第二二九號刑事判決判處有期徒刑四月確定，及因竊盜案件而經本院以八十八年
    度訴字第二六二號刑事判決判處有期徒刑二年確定，而前開二罪經本院以八十九
    年度聲字第一一四一號裁定定其應執行刑有期徒刑二年三月，於九十一年一月二
    十五日假釋出監，刑期至九十一年三月二十四日屆滿，有被告二人臺灣高等法院
    被告全國前案紀錄表二件附卷可按，渠等受有期徒刑之執行完畢，五年內再犯法
    定刑有期徒刑以上之右罪，為累犯，均依法加重其刑。爰審酌被告二人犯罪之目
    的、手段、竊得財物之價值，及犯罪後被告甲○○於警、偵訊中矢口否認竊盜犯
    行，嗣於本院審理時始坦承犯行，而被告乙○○則自始坦承竊盜犯行等一切情狀
    ，就被告二人分別量處如主文所示之刑，並就被告乙○○部分諭知易科罰金之折
    算標準，以示懲儆。
據上論斷，應依刑事訴訟法第二百九十九條第一項前段，刑法第二十八條、第三百二
十條第一項、第四十七條、第四十一條第一項前段，罰金罰鍰提高標準條例第一條前
段、第二條判決如主文。
本案經檢察官林慧到庭執行職務
中      華      民      國    九十二    年      九      月     三十     日
                                  臺灣宜蘭地方法院刑事第三庭
                                        審判長法  官  林  惠  玲
                                              法  官  郭  顏  毓
                                              法  官  辜  漢  忠
右正本證明與原本無異。
如不服本判決，應於判決送達後十日內，向本院提出上訴狀。(應附繕本)
                                              書記官  林  秀  麗
中      華      民      國    九十二    年      十      月      一      日
附錄本案論罪科刑法條全文：
刑法第三百二十條第一項
意圖為自己或第三人不法之所有，而竊取他人之動產者，為竊盜罪，處五年以下有期
徒刑、拘役或五百元以下罰金。


司法院資訊處製作；財團法人民間司法改革基金會備份。
